臺灣嘉義地方法院刑事判決
110年度訴字第162號
公  訴  人  臺灣嘉義地方檢察署檢察官
被      告  羅照淵



指定辯護人  本院公設辯護人  張家慶  
上列被告因加重詐欺等案件，經檢察官提起公訴（110年度偵字
第1443、1444、2303號），本院判決如下：
    主  文
己○○三人以上共同犯詐欺取財罪，共參罪，各處有期徒刑壹年。
應執行有期徒刑壹年貳月。扣案如附表二編號1至5之物品均沒收
之。
　　事  實
一、己○○參與真實姓名年籍不詳之人（無證據顯示為未成年人）及
    乙○○、丙○○組成，以實施詐術詐取被害人財物為手段，具有
    持續性、牟利性之有結構性組織，分工方式乃由己○○擔任車
    手頭，指揮並與上游詐欺集團聯繫；乙○○擔任車手，負責取
    款；丙○○承己○○之命記帳、收取人頭帳戶帳號、密碼後翻拍
    交易紀錄、彙整交易明細回報己○○；後己○○與真實姓名年籍不
    詳之人、乙○○等人共同意圖為自己不法之所有，基於三人以
    上共同犯詐欺取財之犯意聯絡，由詐欺集團成員於附表一編
    號1、2之時間、地點、詐騙方式，詐騙戊○○、甲○○後，戊○○
    、甲○○分別於附表一編號1、2所示時間，匯出附表一編號1
    、2所示之金額至附表一編號1、2所示帳戶，再由己○○將帳
    戶之提款卡及密碼交予乙○○，指示乙○○前去領款，乙○○即於
    附表一編號1、2所示時間、地點，持提款卡提領戊○○、甲○○
    所匯款項，並將提領之款項交予己○○；嗣己○○又與真實姓名
    年籍不詳之人、丙○○等人共同意圖為自己不法之所有，基於三
    人以上共同犯詐欺取財之犯意聯絡，由詐欺集團成員於附表
    一編號3之時間、地點、詐騙方式，詐騙丁○○後，丁○○於附
    表一編號3所示時間，匯出新臺幣(下同)715,000元至附表一
    編號3所示帳戶，再由己○○將帳戶之提款卡及密碼交予真實
    姓名年籍不詳之人並指示前去領款，該真實姓名年籍不詳之
    人即於附表一編號3所示時間，持提款卡提領丁○○所匯款項
    ，並將提領之款項交予己○○；己○○予取得款項後，轉交詐欺
    集團上游成員，以此方式使該詐欺所得款項此後之流向不明
    而隱匿特定犯罪所得之去向。
二、案經戊○○、甲○○、丁○○訴由嘉義縣警察局移送、嘉義縣警察
    局竹崎分局報告臺灣嘉義地方檢察署檢察官偵查起訴。
    理  由
壹、程序事項：
一、按訊問證人之筆錄，以在檢察官或法官面前作成，並經踐行
    刑事訴訟法所定訊問證人之程序者為限，始得採為證據；組
    織犯罪防制條例第12條第1項中段定有明文。此係刑事訴訟
    證據能力之特別規定，較諸刑事訴訟法有關傳聞法則之規定
    更為嚴謹，從而，證人於警詢或檢察事務官詢問中之陳述，
    於違反組織犯罪防制條例案件，即不具證據能力，不得採為
    裁判基礎。本件同案被告乙○○、丙○○於警詢時就被告己○○犯
    行所為之證述，及證人即告訴人戊○○、甲○○、丁○○於警詢中
    之證述，不符前揭「在檢察官或法官面前作成，並經踐行刑
    事訴訟法所定訊問證人之程序」要件，不得作為認定被告己○○涉犯組織犯罪防制條例罪名之證據，於被告己○○違反組織
    犯罪防制條例部分，不具證據能力。至被告己○○於警詢、偵
    查中，就自己犯行所為供述，對其自身而言，應屬自白，不
    在前開組織犯罪防制條例第12條第1項中段排除之列，仍有
    證據能力。
二、本判決認定事實所引用之供述及非供述證據，除上開警詢證
    述不得採為證明被告己○○違反組織犯罪防制條例之證據外，
    本院認定犯罪事實所憑之供述證據，檢察官、被告均同意其
    證據能力（訴字卷一第233-236、259-260頁、訴字卷二第75
    -76頁），本院審酌該等審判外陳述作成當時之過程、內容
    、功能等情況綜合判斷，並無顯不可信、違法不當之情況，
    認具備合法可信之適當性保障，依刑事訴訟法第159條之5第
    1項規定，應具有證據能力；而其他非供述證據之取得程序
    ，查無違反法定程序取得之情形，且均與起訴待證事實具關
    連性而無證據價值過低之情形，亦有證據能力，得作為認定
    事實之判斷依據。
貳、實體事項：
一、認定事實所憑之證據及理由：關於被告己○○涉犯三人以上共
    同詐欺取財罪、洗錢罪部分，有同案被告乙○○、丙○○於警詢
    、偵查中之證述(0000000000號警卷【下稱9142號警卷】第6
    5-70、73-74、89-91、96頁、偵字1444號卷第105-106頁、
    他字2335號卷第51-52頁)，及告訴人甲○○、丁○○於警詢之指
    訴為憑(9142號警卷第107-108、257-259頁)；此外，關於被
    告己○○所涉三人以上共同犯詐欺取財罪、洗錢罪、參與犯罪
    組織罪部分，業據被告己○○於警詢、偵訊、本院準備程序及
    審理中坦承不諱（9142號警卷第8-9、13-15、31-34、49、5
    3-56頁、偵字1443號卷第17-19頁、聲羈字13號卷第23-31頁
    、訴字卷一第40-42、81、227、259頁、訴字卷二第74頁)，
    並有告訴人戊○○與詐欺集團對話紀錄及匯款紀錄、告訴人戊○○之指述、匯款紀錄、凱基銀行存摺封面暨內頁交易明細、
    被告己○○手機軟體TELEGRAM「台中168」群組聊天內容截圖
    、行動電話通聯調閱查詢單、同案被告丙○○手機翻拍照片、
    同案被告乙○○領款之監視錄影畫面、行動電話通訊監察譯文
    、嘉義縣警察局刑事警察大隊搜索扣押筆錄、扣押物品目錄
    表、扣押物品收據為憑(9142號警卷第17、21-22、26-28、4
    2-47、81-84、102-103、109-124、139-147、260-264、266
    -270、272-279、288-293、299-304頁、他字1870號卷第19
    頁)，復有華南商業銀行股份有限公司110年4月29日營清字
    第1100012866號函所附開戶資料及帳戶交易明細、110年5月
    11日營清字第1100014064號函所附存款業務資料明細、台北
    富邦商業銀行股份有限公司敦和分行110年5月7日北富銀敦
    和字第1101000011號函所附客戶基本資料與交易明細在卷可
    按(訴字卷一第121-124、131-139、141-143頁)，堪認被告
    己○○上開任意性之自白與事實相符，應可採信。本件事證明
    確，被告己○○犯行堪以認定，應依法論科。
二、論罪科刑：　
　㈠按共同正犯間，在合同意思範圍內，相互利用他人之行為，
    以達其犯罪之目的，原不必每一階段均參與，祇須分擔犯罪
    行為之一部，即應對於全部所發生之結果共同負責。且數共
    同正犯之間，原不以直接發生犯意聯絡者為限，即有間接之
    聯絡者，亦包括在內，也不限於事前有所協議，於行為當時
    ，基於相互之認識，以共同犯罪之意思參與者，亦無礙於共
    同正犯之成立。是以共同正犯之行為，應整體觀察，就合同
    犯意內所造成之結果同負責任，而非僅就自己實行之行為負
    責(最高法院110年度台上字第5315號判決意旨參照)。本案
    詐欺行為分工方式乃由被告己○○擔任車手頭，指揮並與上游
    詐欺集團聯繫，被告己○○除指示同案被告丙○○記帳、收取人
    頭帳戶帳號、密碼後翻拍交易紀錄、彙整交易明細回報被告
    己○○，並指示同案被告乙○○持提款卡提領告訴人戊○○、甲○○
    所匯款項，及指示姓名年籍不詳之人提領告訴人丁○○所匯款
    項，堪認被告己○○與同案被告乙○○、丙○○與其他本案詐欺集
    團成員相互間，具有彼此利用之合同意思，而互相分擔犯罪
    行為。又參酌同案被告乙○○係參與附表一編號1、2款項之提
    領，同案被告丙○○供稱其於109年10月開始幫被告己○○記帳
    等語(9142號警卷第96頁)，復無證據足認同案被告乙○○參與
    附表一編號3之詐騙行為，及同案被告丙○○參與附表一編號1
    、2之詐騙行為，應認本案詐欺取財犯行，關於附表一編號1
    、2之參與者計有被告己○○、同案被告乙○○、本案詐欺集團
    中其他姓名年籍不詳之成員；附表一編號3之參與者計有被
    告己○○、同案被告丙○○、本案詐欺集團中其他姓名年籍不詳
    之成員，是本案附表一編號1-3犯罪行為之詐欺集團成員編
    制均已達三人以上，被告己○○所為，均係犯刑法第339條之4
    第1項第2款之三人以上共同犯詐欺取財罪。
  ㈡次按洗錢防制法於105年12月28日修正公布，並於106年6月28
    日生效施行（下稱新法），本次修法參酌國際防制洗錢金融
    行動工作組織40項建議之第3項建議，並參採聯合國禁止非
    法販運麻醉藥品和精神藥物公約，及聯合國打擊跨國有組織
    犯罪公約之洗錢行為定義，將洗錢行為之處置、分層化及整
    合等各階段，全部納為洗錢行為，完整規範洗錢之所有行為
    模式。不惟就洗錢行為之定義(第2條)、前置犯罪之門檻(第
    3條)、特定犯罪所得之定義(第4條)，皆有修正，抑且因應
    洗錢行為定義之修正，將修正前同法第11條第1項、第2項區
    分為自己或為他人洗錢罪，而有不同法定刑度，合併移列至
    第14條第1項，亦不再區分為不同罪責，同處7年以下有期徒
    刑，併科500萬元以下罰金，以求與國際規範接軌，澈底打
    擊洗錢犯罪。從而新法第14條第1項之一般洗錢罪，只須有
    同法第2條各款所示洗錢行為之一，而以第3條規定之特定犯
    罪作為聯結為已足。申言之，洗錢之定義，在新法施行後，
    與修正前規定未盡相同，因此是否為洗錢行為，自應就犯罪
    全部過程加以觀察，以行為人主觀上具有掩飾或隱匿其特定
    犯罪所得或變得之財產或財產上利益，與該特定犯罪之關聯
    性，使其來源形式上合法化，或使他人逃避刑事追訴、處罰
    之犯罪意思，客觀上有掩飾或隱匿特定犯罪所得之財物或財
    產上利益之具體作為者，即屬相當(最高法院109年度台上字
    第947號判決意旨參照)。被告己○○所犯刑法第339條之4第1
    項之加重詐欺取財罪，屬洗錢防制法第3條第1款所規定之特
    定犯罪，而被告己○○指示同案被告乙○○、姓名年籍不詳之人
    持提款卡分別提領告訴人戊○○、甲○○、丁○○受詐騙匯入之款
    項後，再交付被告己○○層轉詐欺集團其他成員，此交付贓款
    之手法曲折迂迴，目的在製造該等詐欺犯罪所得之金流斷點
    ，使偵查人員偵辦不易，實質上使該等犯罪所得嗣後流向不
    明，達成隱匿犯罪所得之效果，合於洗錢防制法第2條第2款
    所定隱匿特定犯罪所得之來源、去向之要件，而屬新法所規
    範之洗錢行為。核被告己○○所為，均係犯洗錢防制法第14條
    第1項之一般洗錢罪。
  ㈢又按組織犯罪防制條例第2條規定：「本條例所稱犯罪組織，
    指3人以上，以實施強暴、脅迫、詐術、恐嚇為手段或最重
    本刑逾5年有期徒刑之刑之罪，所組成具有持續性或牟利性
    之有結構性組織。前項有結構性組織，指非為立即實施犯罪
    而隨意組成，不以具有名稱、規約、儀式、固定處所、成員
    持續參與或分工明確為必要。」復按組織犯罪防制條例第3
    條第1項前段與後段，分別就「發起、主持、操縱或指揮」
    犯罪組織之人，與單純「參與」犯罪組織之人，所為不同層
    次之犯行，分別予以規範，並異其刑度，前者較重，後者較
    輕，係依其情節不同而為處遇。其中有關「指揮」與「參與
    」間之份際，乃在「指揮」係為某特定任務之實現，可下達
    行動指令、統籌該行動之行止，而居於核心或支配之角色，
    即足以當之；「參與」則指聽取指令而實際參與行動之一般
    成員（最高法院109年度台上字第5869號判決意旨參照）。
    本案詐欺集團之成員均係以詐取他人金錢、獲取不法所得為
    目的，並各自負責佯稱參與賭博、投資期貨、投資比特幣之
    手段索騙金錢，詐欺集團成員間上下聯繫、指派工作、收取
    轉交人頭帳戶提款卡及存摺、提領詐欺款項及收取詐欺款項
    轉交上游等工作，堪認本案詐欺集團係透過縝密之計畫與分
    工，成員彼此相互配合，由多數人所組成，以實施詐術為手
    段，而具有牟利性或結構性之犯罪組織，是本案詐欺集團該
    當於組織犯罪防制條例第2條第1項所稱之犯罪組織，被告己○○既可預見本案詐欺集團係以實施詐欺為手段之犯罪組織，
    仍承集團上游之命指示同案被告丙○○擔任記帳等工作，指示
    同案被告乙○○、姓名年籍不詳之人提領詐得款項後轉交上游
    集團成員，核其就該犯罪組織之角色，係聽取指令後，指示
    其他成員提款、收付款項並轉交上游集團成員，其雖有從事
    指示其他成員之任務，然其行為之發起、進行，均係依上游
    集團成員之命所為，被告己○○並無決定權限，其於該犯罪組
    織之任務，實屬於聽取指令而實際參與行動之一般成員。是
    被告己○○就附表一編號1所為，係犯組織犯罪防制條例第3條
    第1項後段之參與犯罪組織罪。
　㈣另按組織犯罪防制條例係藉由防制組織型態之犯罪活動為手
    段，以達成維護社會秩序、保障人民權益之目的，乃於該條
    例第3條第1項前段與後段，分別對於「發起、主持、操縱、
    指揮」及「參與」犯罪組織者，依其情節不同而為處遇，行
    為人雖有其中一行為（如參與），不問其有否實施各該手段
    （如詐欺）之罪，均成立本罪。然在未經自首或有其他積極
    事實，足以證明其確已脫離或解散該組織之前，其違法行為
    ，仍繼續存在，即為行為之繼續，而屬單純一罪，至行為終
    了時，仍論為一罪。又行為人以一參與詐欺犯罪組織，並分
    工加重詐欺行為，同時觸犯參與犯罪組織罪及加重詐欺取財
    罪，雖其參與犯罪組織之時、地與加重詐欺取財之時、地，
    在自然意義上非完全一致，然二者仍有部分合致，且犯罪目
    的單一，依一般社會通念，認應評價為一罪方符合刑罰公平
    原則，應屬想像競合犯，如予數罪併罰，反有過度評價之疑
    ，實與人民法律感情不相契合。且責任之評價與法益之維護
    息息相關，對同一法益侵害為雙重評價，為過度評價；對法
    益之侵害未予評價，則評價不足，均為所禁。刑罰要求適度
    之評價，俾對法益之侵害為正當之維護。因此，加重詐欺罪
    係侵害個人財產法益之犯罪，其罪數計算，以被害人數、被
    害次數之多寡，決定其犯罪之罪數；核與參與犯罪組織罪之
    侵害社會法益，因應以行為人所侵害之社會全體利益為準據
    ，認定係成立一個犯罪行為，有所不同。是以倘若行為人於
    參與犯罪組織之繼續中，先後加重詐欺數人財物，因行為人
    僅為一參與組織行為，侵害一社會法益，應僅就「首次」犯
    行論以參與犯罪組織罪及加重詐欺罪之想像競合犯，而其後
    之犯行，乃為其參與組織之繼續行為，為避免重複評價，當
    無從將一參與犯罪組織行為割裂再另論一參與犯罪組織罪，
    而與其後所犯加重詐欺罪從一重論處之餘地（最高法院107
    年度台上字第1066號判決意旨參照）。被告己○○就附表一編
    號1所為，係犯刑法第339條之4第1項第2款之三人以上共同
    犯詐欺取財罪、洗錢防制法第14條第1項之一般洗錢罪，及
    組織犯罪防制條例第3條第1項後段之參與犯罪組織罪。就附
    表一編號2、3所為，均係犯刑法第339條之4第1項第2款之三
    人以上共同犯詐欺取財罪、洗錢防制法第14條第1項之一般
    洗錢罪。
　㈤被告己○○與同案被告乙○○及所屬詐騙集團成員間就附表一編
    號1、2，及與同案被告丙○○及所屬詐騙集團成員間就附表一
    編號3之犯罪事實，就三人以上共同犯詐欺取財及洗錢之犯
    行，有犯意聯絡及行為分擔，應論以共同正犯。附表一編號
    2、3之告訴人雖有數次匯款之行為，惟係詐欺集團成員基於
    單一之犯意，而於時空密接情況下接續進行詐騙行為所致，
    難以分割評價為數行為，各應論以接續犯之一罪。而被告己○○就本件各次犯行，均係以一行為同時觸犯數罪名，均為想
    像競合犯，應依刑法第55條規定，各從一重之三人以上共同
    犯詐欺取財罪處斷。被告所犯附表一所示3罪，均犯意各別
    ，行為互殊，應予分論併罰。公訴意旨雖未論及被告己○○洗
    錢犯行，然此部分與檢察官起訴，並經本院認定有罪部分，
    有想像競合犯之裁判上一罪關係，為起訴效力所及，並經本
    院當庭告知被告己○○（訴字卷一第78、226、258頁、訴字卷
    二第74頁），無礙被告己○○防禦權之行使，本院自應併予審
    理。　
  ㈥犯組織犯罪條例第3條之罪偵查及審判中均自白者，減輕其刑
    。該條例第8條第1項後段定有明文。又犯洗錢防制法第14、
    15條之罪，在偵查或審判中自白者，減輕其刑。同法第16條
    第2項亦有規定。再想像競合犯之處斷刑，本質上係「刑之
    合併」。其所謂從一重處斷，乃將想像競合犯組成之評價上
    數罪，合併為科刑一罪，其所對應之刑罰，亦合併其評價上
    數罪之數法定刑，而為一個處斷刑。易言之，想像競合犯侵
    害數法益者皆成立犯罪，論罪時必須輕、重罪併舉論述，同
    時宣告所犯各罪名，包括各罪有無加重、減免其刑之情形，
    亦應說明論列，量刑時併衡酌輕罪部分量刑事由，評價始為
    充足，然後依刑法第55條前段規定「從一重處斷」，非謂對
    於其餘各罪可置而不論。因此，法院決定處斷刑時，雖以其
    中最重罪名之法定刑，做為裁量之準據，惟於裁量其輕重時
    ，仍應將輕罪合併評價在內（最高法院108年度台上字第440
    5號、第4408號判決意旨參照）。被告己○○所犯參與犯罪組
    織罪、三人以上共同犯詐欺取財罪及一般洗錢罪，依刑法第
    55條想像競合犯規定，從較重之三人以上共同犯詐欺取財罪
    之「主刑」處斷（即在較重罪名之法定刑度內，量處適當刑
    罰）時，其中輕罪即參與犯罪組織罪之沒收、保安處分及其
    他相關法律效果，自應一併適用（最高法院108年度台上字
    第2306號判決意旨參照）。被告己○○於偵查中已就其參與犯
    罪組織及洗錢乙節自白犯行，復於本院審理時坦承犯罪，依
    組織犯罪防制條例第8條第1項後段及洗錢防制法第16條第2
    項之規定，原各應減輕其刑，惟其此部分所犯參與犯罪組織
    罪及一般洗錢罪均屬想像競合犯其中之輕罪，被告己○○所犯
    係從一重之三人以上共同犯詐欺取財罪處斷，是就此部分想
    像競合輕罪得減刑部分，依上開說明，由本院於後述依刑法
    第57條量刑時，一併衡酌該部分減輕其刑事由。
  ㈦爰審酌被告己○○正值青壯，不思循正當管道賺取金錢，明知
    詐欺集團對社會危害甚鉅，竟因受金錢誘惑，參與詐欺集團
    ，使無辜民眾受有財產損害，殊值非難，再審酌被告己○○除
    指示丙○○從事記帳等工作，另擔任車手頭，指示被告乙○○、
    姓名年籍不詳之人持提款卡提領告訴人戊○○、甲○○、丁○○所
    匯款項，危害非淺，惟其於偵查及審理時均坦承犯行，復與
    告訴人戊○○、甲○○成立調解，及與告訴人丁○○成立和解，有
    調解筆錄、和解書可按(訴字卷一第217-219、243-245頁、
    訴字卷二第69頁)，堪認被告己○○犯後態度良好、具有悔意
    ，參以本件尚無具體事證顯示被告己○○係犯罪團體之主謀或
    主要獲利者，非處於詐欺集團核心地位，且所獲利益不高，
    暨考量其犯罪動機、目的、手段、素行、本案犯行所造成之
    損害，及其自陳高中肄業之智識程度、未婚、從事裝潢木工
    、月薪約45,000元、與父母同住之家庭生活經濟狀況（訴字
    卷二第86頁）等一切情狀，分別量處如主文所示之刑，並定
    應執行刑如主文所示。
　㈧不予緩刑宣告之說明：被告己○○以其前未曾因故意犯罪受有
    期徒刑以上刑之宣告，且與告訴人戊○○、甲○○成立調解，及
    與告訴人丁○○和解，母親體弱多病，亟需照顧，本案應以暫
    不執行為當，請求宣告緩刑等語；本院審酌被告己○○未曾因
    故意犯罪受有期徒刑以上刑之宣告，固有臺灣高等法院被告
    前案紀錄表在卷可查(訴字卷一第15-17頁)，又於本案坦承
    犯行，並與告訴人戊○○、甲○○成立調解，及與告訴人丁○○成
    立和解，此見前述，惟審酌被告己○○擔任車手頭，指示同案
    被告乙○○及姓名年籍不詳之人提款，為詐騙所得款項能否順
    利取出之關鍵，參以社會詐騙犯罪盛行，不僅敗壞社會風氣
    ，更使被害人辛苦積蓄之款項化為烏有，而承受身心巨大痛
    楚，對此行為，非予嚴懲，實難收遏阻之效，尚不宜僅因被
    告己○○事後坦承犯行，及與告訴人成立調解、和解，即予宣
    告緩刑，為此，爰就本案不予宣告緩刑。
　㈨末按司法院大法官110年12月10日釋字第812號解釋意旨略以
    ：106年4月19日修正公布之組織犯罪防制條例第3條第3項規
    定「犯第1項之罪者，應於刑之執行前，令入勞動場所，強
    制工作，其期間為3年。」（嗣107年1月3日修正公布第3條
    ，但本項並未修正），就受處分人之人身自由所為限制，違
    反憲法比例原則及憲法明顯區隔原則之要求，與憲法第8條
    保障人身自由之意旨不符，應自本解釋公布之日起失其效力
    等語，是本案被告己○○所犯參與犯罪組織罪，自無組織犯罪
    防制條例第3條第3項規定適用之餘地，附此敘明。　
三、沒收部分：
　㈠扣案如附表二編號1、4之iPhone7各1支，係被告己○○用以聯
    絡車手，編號2之點鈔機1台為被告己○○於車手把錢收回來時
    點鈔使用，編號3之收水單1箱是被告己○○用來記錄車手收回
    來的帳有多少，編號5之iPhone1支不記得用途，然該扣押物
    品清單備註為公務機(訴字卷一第101頁)，而被告己○○亦同
    意沒收等情，業據被告己○○供承在卷(9142號警卷第31-32頁
    、訴字卷一第261頁)，足認上開物品均為被告己○○所有供犯
    罪所用之物，應依刑法第38條第2項前段宣告沒收。
　㈡被告己○○於本案犯罪之報酬為1%，此為其所坦承（訴字卷一
    第260頁），故其於本案所得報酬計為9,950元(【10萬+18萬
    +715,000=995,000】X1%=9,950)，惟被告己○○及同案被告丙○○於110年10月13日與告訴人甲○○成立調解，調解金額52,00
    0元，被告己○○、同案被告丙○○並當場給付13,000元予甲○○
    ；又被告己○○、同案被告丙○○於同日與告訴人戊○○成立調解
    ，調解金額25,000元，被告己○○、丙○○並當場給付1萬元予
    戊○○；另於111年1月30日與告訴人丁○○成立和解，被告己○○
    同意於111年2月15日開始支付3萬元，其餘款項於每月15日
    攤還1萬元，有前述調解筆錄、和解書供參，是被告己○○就
    本案雖有犯罪所得9,950元，然其已與告訴人成立調解、和
    解，且所賠償告訴人甲○○、戊○○、丁○○等之金額已逾犯罪所
    得，如再宣告沒收或追徵，有過苛之虞，爰依刑法第38條之
    2第2項規定，不予宣告沒收。
　㈢其餘扣案之物品(iPad1台、iPhone8手機1支【黑色，IMEI：0
    00000000000000】、郵局帳本、合作金庫帳本、台新銀行帳
    本、永豐銀行帳本、中國信託帳簿各1本、遠傳門號申辦客
    戶資料、現金借據、保管條各1件、第二級毒品大麻煙草1包
    【毛重0.75公克】)，被告己○○均供述為私人用途(9142號警
    卷第31-32頁、訴字卷一第238、262-263頁)，而本件亦無證
    據認定上開物品為被告己○○於本案供犯罪所用、犯罪預備之
    物、犯罪所生之物或犯罪所得，就上開物品爰不宣告沒收。
據上論斷，應依刑事訴訟法第299條第1項前段，組織犯罪防制條
例第3條第1項後段，洗錢防制法第14條第1項，刑法第11條前段
、第28條、第339條之4第1項第2款、第55條、第51條第5款、第3
8條第2項前段，刑法施行法第1條之1第1項，判決如主文。
本案經檢察官姜智仁提起公訴，檢察官徐鈺婷到庭執行職務。
中　　華　　民　　國　　111 　年　　3 　　月　　3 　　日
                  刑事第六庭  審判長法  官  王慧娟
                                    法  官  官怡臻
                                    法  官  林富郎
以上正本證明與原本無異。
如不服本判決應於收受判決後20日內向本院提出上訴書狀，並應
敘述具體理由；其未敘述上訴理由者，應於上訴期間屆滿後20日
內向本院補提理由書（均須按他造當事人之人數附繕本）「切勿
逕送上級法院」。告訴人或被害人如對於本判決不服者，應具備
理由請求檢察官上訴，其上訴期間之計算係以檢察官收受判決正
本之日期為準。
中　　華　　民　　國　　111 　年　　3 　　月　　3 　　日
                                    書記官　陳雪鈴
【附錄本案論罪法條】
刑法第339條之4第1項第2款
犯第339條詐欺罪而有下列情形之一者，處1年以上7年以下有期
徒刑，得併科1百萬元以下罰金：
二、三人以上共同犯之。
　　
組織犯罪防制條例第3條第1項
發起、主持、操縱或指揮犯罪組織者，處3年以上10年以下有期
徒刑，得併科新臺幣1億元以下罰金；參與者，處6月以上5年以
下有期徒刑，得併科新臺幣1千萬元以下罰金。但參與情節輕微
者，得減輕或免除其刑。

洗錢防制法第14條第1項
有第二條各款所列洗錢行為者，處7年以下有期徒刑，併科新臺
幣5百萬元以下罰金。　

【附表一】
編 號 被害人 詐騙方式 匯款時間 匯款金額 匯入人頭帳戶 提款時間 提領金額 提款地點 提款人       轉出時間 轉出金額 轉入帳號  1 戊○○  告訴人戊○○加入詐欺集團成員設立之LINE群組「天心指導」，向告訴人戊○○稱參加博弈遊戲投入資金可獲取高額利潤 109年8月19日18時33分 10萬元 台北富邦商業銀行帳號000000000000號帳戶(孫敬家) 109年8月20日00時08分 10萬元 台北富邦商業銀行內湖分行ATM 乙○○ 2 甲○○ 詐欺集團成員於109年7月23日在交友軟體Tinder向告訴人甲○○佯稱投資期貨 109年8月24日12時42分  18萬元 台北富邦商業銀行帳號000000000000號帳戶(孫敬家) 109年8月24日13時10分 10萬元 台北富邦商業銀行南港分行ATM 乙○○       109年8月24日13時11分 5萬元         109年8月24日13時12分 3萬元   3 丁○○ 告訴人丁○○加入詐欺集團成員設立之新禾科技投資網站，向告訴人丁○○佯稱有投資比特幣 110年1月26日13時44分 715,000元 華南商業銀行帳號000000000000號帳戶(黃瑋笙) 110年1月26日14時7分 50萬元 ATM代碼0000-0000000000000000 不詳       110年1月26日14時8分 214,000元 ATM代碼0000-0000000000000000 不詳 

【附表二】
本案編號 物品名稱 1 iPhone7壹支(金色，IMEI：000000000000000) 2 點鈔機壹台 3 收水單壹箱 4 iPhone7壹支(粉色，IMEI：000000000000000) 5 iPhone壹支 (黑色，IMEI：000000000000000)